【裁判字號】    99,消債清,138
【裁判日期】    991115
【裁判案由】    清算事件
【裁判全文】
台灣台中地方法院民事裁定  99年度消債清字第138號
    聲  請  人
    即  債務人  戊○○
    相  對  人
    即  債權人  香港商香港上海匯豐銀行股份有限公司
                （原「中華商業銀行股份有限公司」）
    法定代理人  韋力行
    相  對  人
    即  債權人  萬泰商業銀行股份有限公司
    法定代理人  卯○○
    相  對  人
    即  債權人  遠東國際商業銀行股份有限公司
                （原「友邦國際信用卡股份有限公司」）
    法定代理人  壬○○
    相  對  人
    即  債權人  中國信託商業銀行股份有限公司
    法定代理人  丑○○
    相  對  人
    即  債權人  渣打國際商業銀行股份有限公司
    法定代理人  子○○
    相  對  人
    即  債權人  聯邦商業銀行股份有限公司
    法定代理人  庚○○
    代  理  人  癸○○
    相  對  人
    即  債權人  國泰世華商業銀行股份有限公司
    法定代理人  辛○○
    相  對  人
    即  債權人  台新國際商業銀行股份有限公司
                （原「慶豐商業銀行股份有限公司」信用卡債權）
    法定代理人  丙○○
    相  對  人
    即  債權人  匯誠第二資產管理股份有限公司
                （原「慶豐商業銀行股份有限公司」）
    法定代理人  乙○○
    相  對  人
    即  債權人  中華電信股份有限公司臺中營運處
    法定代理人  謝繼茂
    代  理  人  寅○○
    相  對  人
    即  債權人  己○○
    相  對  人
    即  債權人  丁○○
上列當事人聲請消費者債務清理事件，本院裁定如下：
    主      文
債務人戊○○自中華民國99年11月15日16時起開始清算程序，並
同時終止清算程序。
    理      由
一、按更生方案未依消費者債務清理條例第59條、第60條規定可
    決時，除有該條例第64條規定之情形外，法院應以裁定開始
    清算程序，消費者債務清理條例第61條定有明文。又法院開
    始清算程序之裁定，應載明其年、月、日、時，並即時發生
    效力；債務人之財產不敷清償清算程序之費用時，法院應裁
    定開始清算程序，並同時終止清算程序，同條例第83條第 1
    項、第85條第1項分別定有明文。
二、經查：
  (一)本件債務人聲請更生，前雖經本院於99年 5月11日裁定開始
    更生程序在案，惟債務人所提之更生方案，卻未能依消費者
    債務清理條例第59條、第60條規定獲得債權人會議之可決｛
    到場之債權人萬泰商業銀行股份有限公司、中國信託商業銀
    行股份有限公司、渣打國際商業銀行股份有限公司、國泰世
    華商業銀行股份有限公司均表示不同意，餘債權人己○○、
    丁○○則表示同意；另債權人甲○（台灣）商業銀行股份有
    限公司、遠東國際商業銀行股份有限公司、誠第二資產管
    理股份有限公司、聯邦商業銀行股份有限公司則以書狀表示
    不同意，餘中華電信股份有限公司臺中營運處則未到庭亦未
    以書狀表示意見｝。而聲請人於99年 9月17日所提正式更生
    方案，對積欠之新臺幣(下同）2,922,878元債務，僅願分 8
    年96期每月償還10,000元，合計960,000元，償還百分之32.
    84之債務，清償比例顯然過低。
  (二)矧，依債權人所提出債務人之前之消費明細觀之，債務人之
    消費內容為預借現金、信用貸款｛91年5月
    30,000元、91年7月30,000元、91年10月12,000元、92年1月
    20,000元、92年7月27日10,000元、92年8月12日50,000元、
    92年9月1,000元、92年11月10,000元、93年3月80,000元、
    93年8月61,700元元、93年9月10,000元、93年12月12,9 19
    元、94年1月24日220,000元、94年5月45,000、94年6月10日
    5,000元、94年8月1日130,000元、94年9月110,000元、94年
    12月50,000元、95年9月18日18,000元｝、保險｛美國環球
    產物、三商美邦人壽｝、百貨公司｛太平洋崇光百貨、太平
    洋SOGO百貨、中友百貨、新光三越百貨、中興百貨、衣蝶台
    中｝、寵物｛晶華寵物商行、物之坊寵物百貨用品、崧旺寵
    物水族用品店、魚中魚水族館｝、其他｛MARKER TEAM （
    4,420元）、麗緻國際公司（2次）、芬茤植物薰香精品店）
    、光合作用（2,000元、3,000元、3,000元、3,000元）、易
    聖科技公司、神境國際公司、車麗屋汽車百貨、可勝企業、
    大墩名店、鈊象電子｝、電信｛亞太寬頻、遠傳電信、和信
    電信、台灣大哥大、中華電信｝、服飾｛純真年代服飾行（
    6次）、香港捷時貿易公司、LA NEW、優跑、歐跑、愛華牛
    仔休閒專賣店、傑特服飾名店、EASY SHOP、DD1｝、美容｛
    麗的國際髮型美容、弘晟美妝小舖｝、娛樂｛遊戲橘子、飛
    行網、日新大戲院、銀櫃KTV、錢櫃永和店、嘉年華花園量
    販KTV（2,970元、5,885元、5,885元）、好樂迪KTV、凱悅
    KTV（2次）、美少女KTV（13,200元、13,200元）、鈞越影
    音世界｝、餐廳｛摩根迪卡司庭園西餐廳（7次）、白木屋
    食品公司（2次）、大鼎活蝦（2次）、姊弟客家菜、巴莎莎
    乾杯公司（2次）、紅屋西餐廳（2次）、台中華美西街仔
    麵公司（4次）、雙聖西餐廳、紅舫頂級牛排｝、珠寶｛華
    三珠寶銀樓（2次）｝等，而其每月消費額度時有逾越薪資
    總額之情事，此有債權人提出之消費帳明細及本院製作之消
    費明細表（進行單）附卷可稽，如是上述消費性質非生活必
    要之支出，而係奢侈、浪費之性質。故難認債務人之更生方
    案條件係屬公允。
  (三)從而，本件自不符合得由法院逕以裁定認可更生方案之要件
    。
三、再查，依據債務人所提財產及收入狀況說明書所載，其財產
    除車牌號碼YAZ-530號（ 2002年）之重型機車一輛，此有行
    車執照影本在卷可稽，依行政院所頒「固定資產耐用年數表
    」及「固定資產折舊率表」之規定，機器腳車之耐用年數為
    3年，依定率遞減法每年折舊千分之536，而上開重型機車已
    使用達 8年，已無太多殘值，再參酌本件清算程序之規模，
    堪認債務人之財產應不敷清償清算程序之費用，自應裁定開
    始本件清算程序，並同時終止清算程序，爰裁定如主文。
中    華    民    國    99    年    11    月    15    日
                  民事庭法  官 顏世傑
上為正本係照原本作成
「開始清算程序」之裁定不得抗告，如不服「同時終止清算程序
」之裁定，應於裁定送達後10日內，以書狀向本院提出抗告，並
繳納抗告費新臺幣1000元。
中    華    民    國    99    年    11    月    15    日
                        書記官 楊均謙

司法院資訊處製作；財團法人民間司法改革基金會備份。
